【裁判字號】    89,上易,175
【裁判日期】    890419
【裁判案由】    詐欺
【裁判全文】
臺灣高等法院臺中分院刑事判決                    八十九年度上易字第一七五號
    上  訴  人
    即  被  告  丙○○
右上訴人因詐欺案件，不服臺灣彰化地方法院八十八年度易字第一一三八號中華民國
八十八年十月十五日第一審判決（起訴案號：臺灣彰化地方法院檢察署八十八年度偵
字第三六一七號），提起上訴，本院判決如左：
    主      文
上訴駁回。
    事實及理由
一、本案經本院審理結果，認第一審判決認事用法及量刑均無不當，應予維持，並引
    用第一審判決書記載之事實、證據及理由（如附件）。
二、上訴人即被告丙○○在本院未提出其他有利之證據及辯解，空言否認犯罪，指摘
    原判決不當，其上訴無理由，應予駁回。本件事證已臻明確，認無再予傳訊被害
    人乙○及證人許煌贊之必要，附此明。
三、上訴人即被告經合法傳喚，無正當理由不到庭，爰不待其陳述，逕行判決。
四、據上論斷，應依刑事訴訟法第三百七十三條、第三百六十八條、第三百七十一條
    ，判決如主文。
本案經檢察官甲○○到庭執行職務。
中      華      民      國    八十九     年      四       月    十九    日
                                  臺灣高等法院臺中分院刑事第四庭
                                        審判長法  官  洪  耀  宗
                                              法  官  劉  登  俊
                                              法  官  吳  重  政
右正本證明與原本無異。
不得上訴。
                                              書記官  郭  文  華
中      華      民      國    八十九     年      四       月    二十一  日
附錄：
刑法第三百三十九條第一項、第三項：
意圖為自己或第三人不法之所有，以詐術使人將本人或第三人之物交付者，處五年以
下有期徒刑、拘役或科或併科一千元以下罰金。
前二項之未遂犯罰之。
                                                                        Ｏ
臺灣彰化地方法院刑事判決                        八十八年度易字第一一三八號
    公  訴  人  臺灣彰化地方法院檢察署檢察官
    被      告  丙○○  女三十歲（民國○○○年○月○○日生）
                        住南投縣竹山鎮山崇里頂埔巷三十三之三號（現於台灣台
                        中女子戒治所強制戒治中）
                        身分證統一編號：Ｐ二二二一九五三七號
右列被告因詐欺案件，經公訴人提起公訴（八十八年度偵字第三六一七號），本院判
決如左：
    主      文
丙○○意圖為自己不法之所有，以詐術使人將本人之物交付未遂，累犯，處有期徒刑
肆月。
    事      實
一、丙○○前於民國（下同）八十三年間因竊盜等案件，經本院判處有期徒刑一年確
    定，於八十四年十一月二十五日執行完畢，又於八十五年間因竊盜等案件，經台
    灣雲林地方法院判處有期徒刑一年三月確定，於八十六年五月二日縮刑執行完畢
    ，復於八十六年間因違反麻醉藥品管理條例案件，經台灣南投地方法院判處有期
    徒刑六月確定，於八十七年二月十日易科罰金執行完畢，猶不知悔改，明知許煌
    贊在台灣彰化監獄服刑中，竟意圖為自己不法之所有，於八十八年三月二十二日
    上午十一時許，至彰化縣二水鄉○○村○○路十一之二號許煌贊之住處，向許煌
    贊之母乙○佯稱：伊老闆認識許煌贊，許煌贊在監獄之主管要娶老婆，需送賀禮
    新台幣（下同）一萬二千元拿給伊轉交等語，乙○乃以電話向彰化監獄查詢結果
    ，得悉並無所謂主管結婚送禮之事後，發覺事有蹊蹺，立即向彰化縣警察局田中
    分局二水分駐所報警處理，警方遂於許煌贊之住處埋伏等候丙○○前來取款。嗣
    於同日下午十九時許，丙○○搭乘由不知情之陳皆興所駕駛之車牌號碼ＲＡ－三
    三一九號自用小客車抵達許煌贊住處，並詢問乙○是否已將禮金備妥，乙○將現
    金一萬二千元交予丙○○收受時，即為當場埋伏之警員逮捕而不遂。
二、案經彰化縣警察局田中分局報請台灣彰化地方法院檢察署檢察官偵查起訴。
    理      由
一、訊據被告丙○○固坦承有向乙○表示需送禮金且收受上開款項等事實，然矢口否
    認有何詐欺犯行，辯稱：伊是受名為「阿育」之人所託，將需送禮金一事轉達於
    許煌贊之家人而已，而當天下午是乙○要求伊來的，乙○拿錢給伊時，伊有告訴
    乙○可以自己去匯款，結果竟被埋伏之警方逮捕，伊有告訴警方願意協助找出「
    阿育」，但警方不予理會云云。經查：右揭事實，業據被害人乙○指訴綦詳，核
    與證人即當場查獲之警員黃三奇到庭證述之情節相符，另證人許煌贊亦於檢察官
    偵查中證述並無所謂監獄主管結婚需送禮金，亦無請人轉告家人準備禮金之事等
    語明確，復有贓物認領保管單一紙、相片四幀等物在卷可佐，被告雖辯稱伊係受
    「阿育」之託代為轉告云云，惟被告並未能舉出「阿育」之真實姓名、年籍等資
    料供本院查證，是以被告所辯，衡情顯係卸責之詞，委無可採，其犯行洵堪認定
    。
二、核被告所為，係犯刑法第三百三十九條第三項、第一項之詐欺取財未遂罪。查被
    告前於八十三年間因竊盜等案件，經本院判處有期徒刑一年確定，於八十四年十
    一月二十五日執行完畢，又於八十五年間因竊盜等案件，經台灣雲林地方法院判
    處有期徒刑一年三月確定，於八十六年五月二日縮刑執行完畢，復於八十六年間
    因違反麻醉藥品管理條例案件，經台灣南投地方法院判處有期徒刑六月確定，於
    八十七年二月十日易科罰金執行完畢，此有台灣彰化地方法院檢察署刑案資料查
    註紀錄表及本院被告全國前案紀錄表在卷可憑，其於有期徒刑執行完畢後五年以
    內再犯有期徒刑以上之本罪，為累犯，依法應加重其刑。又被告具有詐欺之故意
    ，已如前述，嗣後因未能取得款項，故僅成立未遂犯，應依未遂犯之規定減輕其
    刑。爰審酌被告犯罪之動機、方法，犯罪後之態度等一切情狀，量處如主文所示
    之刑，以示懲儆。
據上論斷，應依刑事訴訟法第二百九十九條第一項前段、刑法第三百三十九條第一項
、第三項、第四十七條、第二十六條前段，罰金罰鍰提高標準條例第一條前段，判決
如主文。
中      華      民      國    八十八    年      十      月     十五     日
                                    臺灣彰化地方法院刑事第二庭
                                        法      官  陳  弘  仁
右正本證明與原本無異。
如不服本判決，應於收受送達後十日內向本院提出上訴狀，上訴於台灣高等法院台中
分院（須附繕本）。
告訴人或被害人對於判決如有不服具備理由請求檢察官上訴者，其上訴期間之計算係
以檢察官收受判決正本之日期為準。
                                        法院書記官  田  慧  賢
中      華      民      國    八十八    年      十      月     二十二   日
刑法第三百三十九條
意圖為自己或第三人不法之所有，以詐術使人將本人或第三人之物交付者，處五年以
下有期徒刑、拘役或科或併科一千元以下罰金。
以前項方法得財產上不法之利益或使第三人得之者亦同。
前二項之未遂犯罰之。


司法院資訊處製作；財團法人民間司法改革基金會備份。
